臺灣高等法院刑事判決　　　　　　　　　　　　　　九十一年度上易字第九九一號
　　上　訴　人
　　即　被　告　乙○○
　　選任辯護人　袁岳衡
右上訴人因竊盜等案件，不服臺灣桃園地方法院九十年度易字第一一九九號，中華民
國九十一年一月九日第一審判決（起訴案號：臺灣桃園地方法院檢察署九十年度偵字
第六一三三號；移送併辦案號：臺灣桃園地方法院檢察署九十年度偵字第一五九六七
號、臺灣苗栗地方法院檢察署九十年度偵字第五四六０號）提起上訴，本院判決如左
：
    主  文
原判決關於加重竊盜及定應執行刑部分撤銷。
乙○○共同連續攜帶兇器、踰越安全設備竊盜，處有期刑壹年，扣案壹字起子壹把及
鑰匙壹支均沒收。
其他上訴駁回。
前項撤銷改判及上訴駁回部分所處之刑，應執行有期徒刑壹年肆月，扣案壹字起子壹
把及鑰匙壹支均沒收。
    事  實
一、乙○○於民國（下同）九十年三月下旬某日，在桃園縣楊梅鎮境內某處，明知綽
    號「黑猴」之姓名年籍不詳成年男子，所駕駛引擎號碼六四Ｇ八二ＸＯ二六Ｏ八
    五號未懸掛車牌之中華一九八七年份七八三西西自用小貨車乙輛，係來源不明之
    竊贓（原懸掛ＵＨ─五七四二號車牌，為方文清所有，於九十年三月二十二日凌
    晨五時許，在桃園縣觀音鄉○○街二七號前遭竊），竟仍基於故買贓物之犯意，
    以顯然不相當之超低代價新台幣五千元，向該綽號「黑猴」之不詳姓名年籍成年
    男子購得前開小貨車，供自己使用。其後為掩人耳目，乙○○乃另行起意與該綽
    號「黑猴」之不詳姓名年籍成年男子，共同意圖為自己不法之所有，基於犯意聯
    絡及概括之犯意，先於同年四月一日凌晨二時許，一同前往桃園縣中壢市○○路
    ○段三七五號汽車拖吊場，推由綽號「黑猴」之不詳姓名年籍男子，攜帶客觀上
    足以充當兇器使用之十字起子壹支，並攀爬逾越該拖吊場外圍之安全設備鐵絲網
    ，進入拖吊場內竊取戊○○所有，以新連進戲院名義登記之車號ＬＥ─四五二二
    號自用小貨車懸掛之車輛號牌二面（該車輛號牌業經於八十八年五月二十四日申
    請註銷），乙○○則在外把風；於得手後，旋由乙○○將所竊得之ＬＥ─四五二
    二號車輛號牌二面，懸掛於在其所故買取得之前開贓物自用小貨車上使用。嗣由
    乙○○於九十年四月十日十九時十分許，駕駛上揭故買取得並懸掛竊得ＬＥ─四
    五二二號車牌之贓物自用小貨車，行經桃園市○○路與龍壽街口時，為警攔檢查
    獲；經移送臺灣桃園地方法院檢察署偵辦，由檢察官諭知交保候傳。乙○○又承
    前竊盜之概括犯意，於九十年九月十三日晚上十時三十分許，攜帶其所有客觀上
    足以充當兇器使用之一字起子壹把，在苗栗縣頭份鎮○○○路金豪門ＫＴＶ旁，
    撬開車門，竊取甲○○所有之車號二Ｈ─九九一三號日產一九九八年份一九九五
    西西自用小客車乙輛；得手後於翌（十四）日凌晨一時十分，駕駛該車行經桃園
    縣楊梅鎮○○路○段五五八號前，為警攔檢查獲，並扣得其所有用以竊取前開自
    用小客車之一字起子壹把；經移送臺灣桃園地方法院檢察署偵辦，由檢察官諭知
    交保候傳。乙○○再承前竊盜之概括犯意，於九十年十一月二十六日晚上十時許
    ，在新竹縣湖口鄉○○村○○路六二二號前，以其所有之鑰匙壹支，竊取丙○○
    所有之車號ＴＧ─ＯＯ七五號CHINA一九九三年份一０六一西西自用小貨車乙輛
    ；得手後將其父親所有車號ＬＧ─三六Ｏ六號自用小客車車牌改懸掛於竊得之Ｔ
    Ｇ─ＯＯ七五號自小貨車上，及將該車車門及車斗上以白色油漆改寫為ＬＧ─三
    六Ｏ六號；嗣於同年十二月四日十三時四十分許，駕駛該車在苗栗縣竹南鎮○里
    ○○街一七七巷口，為警攔檢查獲，並扣得其所有用以行竊之鑰匙一支。
二、案經臺北市政府警察局中正第二分局報請臺灣桃園地方法院檢察署檢察官偵查起
    訴；及桃園縣警察局楊梅分局報請臺灣桃園地方法院檢察署檢察官，苗栗縣警察
    局竹南分局報請臺灣苗栗地方法院檢察署檢察官移送併辦。
    理  由
一、前揭事實，業據被告乙○○於警訊、檢察官偵查、原審及本院審理中坦承不諱，
    核與被害人方清文之姪洪慶強、被害人戊○○、甲○○、丙○○之指述，及證人
    王明宋華珍分別於警訊、原審供證之情節相符，並有被告用以作案之一字起子一
    把、鑰匙一支扣案可資佐證，被告之自白核與事實相符，自屬可信。本案事證明
    確，被告犯行已堪認定。
二、核被告所為：其向綽號「黑猴」之不詳姓名成年男子購買來歷不明之自用小貨車
    部分，係犯刑法第三百四十九條第二項之故買贓物罪。次查，綽號「黑猴」之不
    詳姓名成年男子用以行竊之十字起子，及被告用以行竊之一字起子，均係尖銳之
    利器，客觀上對於人之身體、生命具有危害性，足以作為兇器使用；被告與綽號
    「黑猴」之不詳姓名年籍成年男子共同犯罪，推由綽號「黑猴」攜帶客觀上足以
    充當兇器使用之十字起子壹支，攀爬逾越拖吊場外圍之安全設備鐵絲網，進入拖
    吊場內行竊，其等所為係犯刑法第三百二十一條第一項第二款、第三款之攜帶兇
    器踰越安全設備竊盜罪( 起訴書誤引同條第一項第三款，應予更正) ，此部分被
    告與綽號「黑猴」之成年男子間，有犯意之聯絡及行為之分擔，皆為共同正犯。
    又，被告攜帶其所有客觀上足以充當兇器使用之一字起子壹把竊取二Ｈ─九九一
    三號自用小客車，所為係犯刑法第三百二十一條第一項第三款之攜帶兇器竊盜罪
    。至於被告以其所有之鑰匙壹支竊取ＴＧ─ＯＯ七五號自用小貨車部分，則係犯
    同法第三百二十條第一項之普通竊盜罪。被告先後三次竊盜犯行，其時間緊接，
    手段雷同，所犯又為構成要件相同之罪，顯係基於概括之犯意為之，應依刑法第
    五十六條之規定論以較重之刑法第三百二十一條第一項第二款、第三款攜帶兇器
    踰越安全設備竊盜罪一罪，並加重其刑。再查，被告竊取二Ｈ─九九一三號自用
    小客車，及竊取ＴＧ─ＯＯ七五號自用小貨車部分雖未經檢察官起訴，然此部分
    與已起訴部分有連續犯之關係，屬裁判上之一罪，故本院得併予審判，附此敘明
    。又查，被告所犯前述故買贓物罪及加重竊盜罪二罪，其犯意各別，犯罪構成要
    件又相同，自應予以分論併罰。
三、原審判決：
  (一)就收受贓物部分，適用刑法第三百四十九條第二項、罰金罰鍰提高標準條例第一
    條前段之規定，並審酌被告犯罪之動機在謀取不法財物，其犯贓物罪對被害人造
    成失竊財物追償上之困擾，犯罪後已坦承犯行之態度等一切情狀，判處有期徒刑
    六月。其認定事實、適用法律及量處刑期均為妥適。被告之上訴意旨以原量刑太
    重指摘原審判決不當，復以家庭因素請求輕判，均無理由，應予駁回。
  (二)就竊盜罪部分，原審據以論罪科刑，固非無見。惟：1.被告與綽號「黑猴」之不
    詳姓名年籍成年男子共同犯罪，推由綽號「黑猴」攜帶客觀上足以充當兇器使用
    之十字起子壹支，攀爬逾越拖吊場外圍之安全設備鐵絲網，進入拖吊場內行竊，
    其等所為係犯刑法第三百二十一條第一項第二款、第三款之攜帶兇器踰越安全設
    備竊盜罪；又，被告攜帶其所有客觀上足以充當兇器使用之一字起子壹把竊取二
    Ｈ─九九一三號自用小客車，所為係犯刑法第三百二十一條第一項第三款之攜帶
    兇器竊盜罪。原判決認被告此二次犯行各犯有刑法第三百二十一條第一項第一款
    之攜帶兇器竊盜罪及同條項第二款之毀越門扇、牆垣或其他安全設備竊盜罪；尚
    有未洽。2.被告僅就攀爬逾越拖吊場外圍之安全設備鐵絲網，進入拖吊場內行竊
    ，所犯刑法第三百二十一條第一項第二款、第三款之攜帶兇器踰越安全設備竊盜
    罪部分，與綽號「黑猴」之成年男子間，有犯意之聯絡及行為之分擔，為共同正
    犯；原判決認被告就所有加重竊盜罪，與綽號「黑猴」之成年男子間，均有犯意
    之聯絡及行為之分擔，皆為共同正犯，亦有未當。被告之上訴意旨以原量刑太重
    指摘原審判決不當，復以家庭因素請求輕判，雖無理由。然原判決既有前述之可
    議，仍屬無可維持，應由本院就此部分及定應執行刑部分予以撤銷改判。爰審酌
    被告犯多次竊盜罪對被害人所造成之財產損害，及犯罪後已坦承犯行之態度等一
    切情狀，判處有期徒刑一年。又，被告竊取二Ｈ─九九一三號自用小客車所用之
    一字起子壹把，係供犯罪所用之物，並經被告陳明為其所有，併依刑法第三十八
    條第一項第二款之規定宣告沒收；至於被告與綽號「黑猴」之男子共同竊盜所使
用之十字起子壹支，並未扣案，故本院認無宣告沒收之必要；
  (三)被告所犯前述故買贓物罪及加重竊盜罪二罪，定應行刑如主文第四項所示。
四、臺灣桃園地方法院檢察署九十年度偵字第一五九六七號卷移送併辦意旨另以：被
    告乙○○又於九十年三月初，在中壢市中原大學附近，竊取被害人丁○○所有之
    皮包（內有身分證、汽機車駕照、提款卡及信用卡各壹張、與新台幣六十三元）
    ，認此部分被告亦涉有竊盜罪犯行，且與本案有連續犯之關係，屬裁判上之一罪
    ，而送請併案審理云云。本案公訴人認被告乙○○涉有此部分犯行無非以被告於
    九十年九月十四日凌晨一時十分，在楊梅鎮○○路○段五五八號前查獲時，在身
    上發現丁○○之身分證乙枚，為其主要之論據。惟訊之被告乙○○則堅決否認有
    此犯行，辯稱：伊沒有偷，黃女之身分證是伊在九十年四月間不詳某日，在中壢
    市金府戲院後的水溝中撿到的等語。按犯罪事實應依證據認定之，無證據不得推
    定其犯罪事實，刑事訴訟法第一百五十四條定有明文。經查，被害人丁○○雖於
    警訊中指述其所有之皮包於前揭時地遭竊，然並未能指明係何人所為；其在警局
    之供述及所出具之贓物領據，充其量僅能認定本件身分證係屬贓物而已。次查，
    可能取得他人失竊盜贓之原由頗多，或出於收受、故買贓物，或因侵占離本人所
    持有之物，或因不知情而取得，非必然出自竊盜取得一端；揆諸前揭規定，尚不
    能僅因被告乙○○持有失竊皮包內身分證之單純事實，即遽然推論該皮包係被告
    所竊。此外，本件復查無其他積極證據足認被告乙○○涉有移送意旨所指之此部
    分竊盜犯行，此部分被告之犯罪尚屬不能證明。依法與本案有罪部分並無連續犯
    之裁判上一罪關係，本院自屬無從併予審判，而應退回由原檢察署檢察官另為適
    法之處置，附此指明。
據上論斷，應依刑事訴訟法第三百六十九條第一項、第三百六十四條、第三百六十八
條、第二百九十九條第一項前段，刑法第二十八條、第五十六條、第三百二十一條第
一項第二款、第三款、第五十一條第五款、第三十八條第一項第二款、罰金罰鍰提高
標準條例第一條前段，判決如主文。
本案經檢察官田炳麟到庭執行職務。
中      華      民      國    九十一    年      五      月     三十     日
                              臺灣高等法院刑事第十二庭
                                  審判長法  官   劉  景  星
   法  官   陳  志  洋
                                        法  官   陳  博  志
右正本證明與原本無異。
不得上訴。
                                        書記官   陳  嘉  文
中      華      民      國     九十一   年    六        月      三      日
附錄 本判決論罪科刑法條：
刑法第三百二十一條
犯竊盜罪而有左列情形之一者，處六月以上五年以下有期徒刑：
二  毀越門扇、牆垣或其他安全設備而犯之者。
三  攜帶兇器而犯之者。
四  結夥三人以上而犯之者。
